【裁判字號】    98,小上,26
【裁判日期】    980414
【裁判案由】    損害賠償
【裁判全文】
臺灣士林地方法院民事裁定              98年度小上字第26號
上  訴  人  乙○○○○○○○○
被 上訴 人  第一產物保險股份有限公司
法定代理人  甲○○
上列當事人間損害賠償事件，上訴人對於中華民國98年2 月27日
本院士林簡易庭98年度士小字第349 號第一審判決提起上訴，本
院裁定如下：
    主  文
上訴駁回。
第二審訴訟費用新臺幣壹仟伍佰元由上訴人負擔。
    理  由
一、按關於請求給付金錢或其他代替物或有價證券之訴訟，其標
    的金額或價額在新臺幣（下同）10萬元以下者，適用小額程
    序；次按對於小額訴訟之第一審裁判之上訴，非以其違背法
    令為理由不得為之，民事訴訟法第436 條之8 第1 項、第43
    6 條之24第2 項分別定有明文。又上訴狀內應記載上訴理由
    ，表明下列各款事項：(一)原判決所違背之法令及其具體內容
    ；(二)依訴訟資料可認為原判決有違背法令之具體事實，觀諸
    民事訴訟法第436 條之25規定甚明。亦即上訴狀應就第一審
    判決如何違背法令為具體之指摘，並揭示該法規之條項或其
    內容，若係成文法以外之法則，應揭示該法則之旨趣，倘為
    司法院解釋或最高法院之判例，則應揭示該判解之字號或其
    內容，或揭示如何當然違背法令之事實，上訴狀如未依此項
    方法表明者，即難認為已對第一審判決之違背法令有具體之
    指摘（最高法院71年臺上字第314 號判例參照）。再按上訴
    狀內未表明上訴理由者，上訴人應於提起上訴後20日內，提
    出理由書於原審法院，未提出者，毋庸命其補正，由原審法
    院以裁定駁回之；如原審法院未裁定駁回者，應由第二審法
    院以上訴不合法逕予駁回，民事訴訟法第436 條之32第2 項
    準用同法471 條第1 項、第444 條第1 項等規定至明。
二、本件訴訟標的金額為10萬元以下，原審乃依小額訴訟程序審
    理，並判命上訴人應給付被上訴人6 萬6,667 元及自民國97
    年12月13日起至清償日止，按年息5%計算之利息；上訴人對
    該判決不服，於98年3 月20日提起上訴。其上訴意旨略以：
    上訴人之受僱人即訴外人舒明華係因被上訴人所承保，為訴
    外人弘燦企業有限公司所有之1480-MR 號自小客貨車（下稱
    1480-MR 號客貨車）與訴外人張中原駕駛之2G-6167 號自小
    貨車（下稱2G-6167 號貨車）發生車禍後，未依規定在現場
    擺放障礙標誌警示後方來車，且因雨天視線不佳，方於依速
    限行駛之情況下，駕駛3C-7571 號自小貨車追撞2G-6167 號
    貨車，進而使該車推撞1480-MR 號客貨車（下稱系爭車禍）
    ，是1480-MR 號客貨車與2G-6167 號貨車之駕駛應就系爭車
    禍之發生負較大責任等語。核其內容，僅就何人對系爭車禍
    之發生具較大可歸責性等情任加指摘，並未具體指出原判決
    違背何等法規之內容及具體事實。揆諸上揭說明，本件上訴
    即難認為合法，爰依法裁定駁回上訴。
三、據上論結，依民事訴訟法第436 條之32第2 項、第444 條第
    1 項、第436 條之19第1 項、第95條、第78條，裁定如主文
    。
中    華    民    國    98    年     4    月    14    日
                  民事第二庭  審判長法  官  俞慧君
                                    法  官  王怡雯
                                    法  官  方彬彬
以上正本證明與原本無異。
本件裁定不得抗告。
中    華    民    國    98    年    4     月    21    日
                                    書記官  姜貴泰


司法院資訊處製作；財團法人民間司法改革基金會備份。
